tr: Madalya ambalajı: Sergileme kılıfı; Hediye kutusu; Ambalajsız; Polietilen torba; Sunum kutusu; Kadife kese; Diğer
pl: Opakowanie medalu: Gablota; Pudełko prezentowe; Bez opakowania; Torebka foliowa; Pudełko ozdobne; Welurowy woreczek; Inne
ko: 메달 패키징: 진열 케이스; 선물 상자; 패키지 없음; 폴리백; 프레젠테이션 상자; 벨벳 파우치; 기타
nl: Medaille verpakking: Vitrine; Cadeaudoos; Geen verpakking; Polyzakje; Presentatiedoos; Fluwelen zakje; Overige
vi: Bao bì huy chương: Hộp trưng bày; Hộp quà tặng; Không đóng gói; Túi poly; Hộp quà trang trọng; Túi nhung; Khác
hu: Érem csomagolása: Vitrines doboz; Ajándékdoboz; Nincs csomagolás; Műanyag tasak; Díszdoboz; Bársonytasak; Egyéb
es: Embalaje de medallas: Vitrina; Caja de regalo; Sin embalaje; Bolsa de polietileno; Caja de presentación; Bolsa de terciopelo; Otro
pt-PT: Embalagem da medalha: Caixa de exibição; Caixa de presente; Sem embalagem; Saco de plástico; Caixa de apresentação; Bolsa de veludo; Outro
lt-LT: Medalio pakuotė: Ekspozicinė dėžutė; Dovanų dėžutė; Be pakuotės; Polietileninis maišelis; Reprezentacinė dėžutė; Aksominis maišelis; Kita
fr: Emballage de la médaille: Boîte de présentation; Coffret cadeau; Sans emballage; Sachet plastique; Coffret de présentation; Pochette en velours; Autre
th: บรรจุภัณฑ์เหรียญรางวัล: ตู้จัดแสดง; กล่องของขวัญ; ไม่มีบรรจุภัณฑ์; ถุงโพลี; กล่องนำเสนอ; ซองกำมะหยี่; อื่นๆ
de: Verpackung der Medaille: Vitrine; Geschenkbox; Ohne Verpackung; Polybeutel; Präsentationsbox; Samtbeutel; Sonstiges
zh-CN: 奖牌包装: 展示盒; 礼品盒; 无包装; 塑料袋; 颁奖盒; 天鹅绒袋; 其他
ru: Упаковка медали: Витринный футляр; Подарочная коробка; Без упаковки; Полиэтиленовый пакет; Презентационная коробка; Бархатный мешочек; Другое
ro-RO: Ambalaj medalie: Vitrină; Cutie cadou; Fără ambalaj; Pungă din plastic; Cutie de prezentare; Săculeț din catifea; Altele
nb: Medaljeemballasje: Utstillingsmonter; Gaveeske; Ingen emballasje; Plastpose; Presentasjonseske; Fløyelspose; Annet
en: Medal packaging: Display case; Gift box; No packaging; Polybag; Presentation box; Velvet pouch; Other
ja: メダルパッケージ: ディスプレイケース; ギフトボックス; パッケージなし; ポリ袋; 化粧箱; ベルベットポーチ; その他
zh-TW: 獎牌包裝: 展示盒; 禮盒; 無包裝; 塑膠袋; 錦盒; 絨布袋; 其他
el: Συσκευασία μεταλλίου: Θήκη προβολής; Κουτί δώρου; Χωρίς συσκευασία; Πλαστική σακούλα; Κουτί παρουσίασης; Βελούδινο πουγκί; Άλλο
hr-HR: Pakiranje medalja: Izložbena kutija; Poklon-kutija; Bez pakiranja; Plastična vrećica; Prezentacijska kutija; Baršunasta vrećica; Ostalo
it: Confezione della medaglia: Cofanetto da esposizione; Confezione regalo; Nessuna confezione; Busta in plastica; Scatola di presentazione; Sacchetto in velluto; Altro
bg-BG: Опаковка на медала: Витринна кутия; Подаръчна кутия; Без опаковка; Полиетиленов плик; Презентационна кутия; Кадифена торбичка; Друго
cs: Balení medaile: Vitrína; Dárková krabička; Bez balení; Plastový sáček; Prezentační krabička; Sametový sáček; Jiné
sv: Medaljförpackning: Utställningsmonter; Presentförpackning; Ingen förpackning; Plastpåse; Presentationsask; Sammetsficka; Annat
fi: Mitalien pakkaus: Vitriinilaatikko; Lahjarasia; Ei pakkausta; Muovipussi; Edustusrasia; Samettipussi; Muu
sl-SI: Embalaža medalje: Razstavna škatlica; Darilna škatla; Brez embalaže; Plastična vrečka; Predstavitvena škatla; Žametna vrečka; Drugo
sk-SK: Obal na medailu: Vitrína; Darčeková krabička; Bez balenia; Plastové vrecko; Prezentačná krabička; Zamatové vrecko; Iné
pt-BR: Medalha embalagem: Caixa de exibição; Caixa de presente; Sem embalagem; Saco plástico; Caixa de apresentação; Saco de veludo; Outro
da: Medaljeemballage: Udstillingsmontre; Gaveæske; Ingen emballage; Plastikpose; Præsentationsæske; Velourpose; Andet